【裁判字號】    95,訴,202
【裁判日期】    950518
【裁判案由】    違反毒品危害防制條例
【裁判全文】
臺灣新竹地方法院刑事宣示判決筆錄     95年度訴字第202號
公  訴  人  臺灣新竹地方法院檢察署檢察官
被      告  甲○○
                    （另案於臺灣新竹監獄執行中）
指定辯護人  本院公設辯護人林建和
上列被告因違反毒品危害防制條例案件，檢察官提起公訴（94年
度毒偵字第2040號、95年度毒偵字第64、181 號）後，聲請改依
協商程序而為判決，本院於中華民國95年5月18日下午5時在本院
刑事第八法庭宣示判決，出席職員如下：
                    法  官  林惠君
法官起立朗讀判決主文、犯罪事實要旨、處罰條文及告以上訴限
制、期間並提出上訴狀之法院，且諭知記載其內容：
一、主  文：
    甲○○連續施用第一級毒品，累犯，處有期徒刑拾月。扣案
    之第一級毒品海洛因壹包（管制條碼編號：000000000 ，淨
    重零點肆零公克，空包裝重零點陸貳公克）、壹拾肆包（管
    制條碼編號：000000000 ，合計淨重貳點貳陸公克，空包裝
    總重點肆零公克，純度捌點捌伍﹪，純質淨重零點貳零公
    克）、壹拾包（管制條碼編號：000000000 ，合計淨重零
    點捌陸公克，空包裝總重點零捌公克），均沒收銷燬之。
    扣案之注射針筒共貳拾支、電子磅秤台、毒品研磨器壹
    個、分裝袋柒包，均沒收；又連續施用第二級毒品，累犯，
    處有期徒刑陸月。扣案之第二級毒品安非他命壹包（毛重零
    點貳伍公克），沒收銷燬之。扣案之吸食器肆組、玻璃頭壹
    個、電子磅秤台、毒品研磨器壹個、分裝袋柒包，均沒收
    。應執行有期徒刑壹年貳月。扣案之第一級毒品海洛因壹包
    （管制條碼編號：000000000，淨重零點肆零公克，空包裝
    重零點陸貳公克）、壹拾肆包（管制條碼編號：000000 000
    ，合計淨重貳點貳陸公克，空包裝總重點肆零公克，純度
    捌點捌伍﹪，純質淨重零點貳零公克）、壹拾包（管制條
    碼編號：000000000，合計淨重零點捌陸公克，空包裝總重
    點零捌公克）、第二級毒品安非他命壹包（毛重零點貳伍
    公克），均沒收銷燬之，扣案之注射針筒共貳拾支、吸食
    器肆組、玻璃頭壹個、電子磅秤台、毒品研磨器壹個、分
    裝袋柒包，均沒收。
二、犯罪事實要旨：
(一)、甲○○前曾於民國80年間因違反肅清煙毒條例案件，經本院
    於80年12月31日以80年度訴字第1012號判處有期徒刑4 年，
    因臺灣高等法院於81年4 月16日以81年度上訴字第1436號駁
    回上訴因而確定，自81年4 月16日開始執行，於83年5月3日
    假釋出監，刑期本應至84年12月1 日期滿，惟因於假釋期間
    ，復於83年間因違反肅清煙毒條例案件，經本院於83年10月
    12日以83年度訴字第901 號判處有期徒刑4年6月，因臺灣高
    等法院於84年1月4日以83年度上訴字第7476號駁回上訴因而
    確定，而前揭案件之假釋遂經撤銷，應執行殘刑1年6月28日
    ，嗣上揭殘刑1年6月28日及違反肅清煙毒條例案件經判處有
    期徒刑4年6月等二部分接續執行，自84年8月6日開始執行，
    於87年10月6日假釋出監，刑期原應至90年7月8日期滿，惟
    因其於假釋期間之89年間復因施用毒品，經本院裁定送勒戒
    處所觀察、勒戒，及於89年間因犯竊盜罪，經本院於89年9
    月29日以89年度易字第1008號判處有期徒刑3月，經臺灣高
    等法院於89年11月28日以89年度上易字第3936號判決上訴駁
    回因而確定，前揭假釋即因此以違反保護管束期間應遵守事
    項情節重大，遂經撤銷，應執行殘刑2年9月2日，嗣上揭殘
    刑2 年9月2日及犯竊盜罪經判處有期徒刑3月等二部分接續
    執行，自91年1月23日開始執行，於93年10月26日縮刑期滿
    執行完畢。
(二)、甲○○曾於89年間因施用毒品案件，經依本院90年度毒聲字
    第50號裁定送勒戒處所觀察、勒戒，因認有繼續施用毒品之
    傾向，經依本院90年度毒聲字第1179號裁定令入戒治處所施
    以強制戒治，嗣因執行屆滿3 月且成效評定合格，復經本院
    90年度毒聲字第1876號裁定停止戒治，所餘戒治期間交付保
    護管束，並於91年1月23日出所，保護管束期間至91年7月15
    日屆滿，未經撤銷保護管束，視為強制戒治期滿執行完畢，
    復經臺灣新竹地方法院檢察署檢察官於91年7 月22日以91年
    度戒毒偵字第86號為不起訴處分確定。
(三)、甲○○受上開強制戒治執行完畢後5 年內，又因施用第一、
    二級毒品案件，經本院於94年6月30日以94年度訴字第480號
    判決判處有期徒刑8月、5月，應執行有期徒刑1年，於94年7
    月25日確定（現正執行中），詎其仍未戒除毒癮，於前開強
    制戒治執行完畢後5年內之期間，復另行起意，基於施用第
    一級毒品之概括犯意，自94年8月初某日起至95年1月16日中
    午12時35分許採尿時往前回溯26小時內之某時止，以平均每
    2、3天乙次之頻率，在其位於新竹市○○路○段270巷42弄12
    號住處及新竹市○○○街2號5樓之7室租屋處，以將第一級
    毒品海洛因置入注射針筒施打之方式，連續非法施用第一級
    毒品海洛因多次。並另基於施用第二級毒品之概括犯意，自
    94年8月初某日起至95年1月16日中午12時35分許採尿時往前
    回溯96小時內之某時，以平均每2、3天乙次之頻率，在其前
    開住處及租屋處，以燒烤加熱吸食煙霧之方式，連續非法施
    用第二級毒品安非他命多次。嗣分別：
  1.於94年10月23日晚上10時30分許，為警在新竹市○○○街2
    號5樓之7室查獲，並扣得第一級毒品海洛因乙包（淨重0.40
    公克，空包裝重0.62公克）、其所有供施用第一級毒品海洛
    因所用之注射針筒2支、其所有供施用第二級毒品安非他命
    所用之吸食器2組、玻璃頭乙個、其所有為供施用第一、二
    級毒品海洛因、安非他命而購買秤重所用之電子磅秤2台、
    其所有供施用第一、二級毒品海洛因、安非他命而預備供分
    裝持有第一、二級毒品海洛因、安非他命所用之毒品研磨器
    乙個、分裝袋7包。
  2.於95年1月2日下午6 時許，為警在新竹市○○街103號7樓查
    獲，並扣得第一級毒品海洛因14包（合計淨重2.26公克，空
    包裝總重3.40公克，純度8.85% ，純質淨重0.20公克）、其
    所有供施用第一級毒品海洛因所用之注射針筒3 支。
  3.於95年1月16日上午10時30分許，在新竹市○○街20號5樓之
    2 （小套房）內為警查獲，並扣得第一級毒品海洛因13包（
    合計淨重0.86公克，空包裝總重3.08公克）、第二級毒品安
    非他命乙包（毛重0.25公克）、其所有分別供施用第一、二
    級毒品海洛因、安非他命所用之注射針筒18支、吸食器2組
    、其所有為供施用第一、二級毒品海洛因、安非他命而購買
    秤重所用之電子磅秤乙個。
    前開查獲後經警採集其尿液送驗結果，分別呈鴉片類、安非
    他命類、甲基安非他命毒品陽性反應，因而查悉上情。
三、處罰條文：
    毒品危害防制條例第10條第1項、第2項。
四、扣案之第一級毒品海洛因乙包（管制條碼編號：000000000
    ，淨重0.40公克，空包裝重0.62公克，以94年度白保管字第
    438 號扣押中，扣押物品清單見臺灣新竹地法院檢察署94年
    度毒偵字第2040號偵查卷【下稱第2040號卷】第59頁）、14
    包（管制條碼編號：000000000 ，合計淨重2.26公克，空包
    裝總重3.40公克，純度8.85% ，純質淨重0.20公克，均以95
    年度白保管字第18號扣押中，扣押物品清單見臺灣新竹地方
    法院檢察署95年度毒偵字第64號偵查卷【下稱第64號卷】第
    48 頁）、13包（管制條碼編號：000000000，合計淨重0.86
    公克，空包裝總重3.08公克，均以95年度白保管字第31號扣
    押中，扣押物品清單見臺灣新竹地方法院檢察署95年度毒偵
    字第181號偵查卷【下稱第181號卷】第54頁），為第一級毒
    品，有法務部調查局鑑定通知書3份在卷可參（分別見第204
    0號卷及本院卷）；第二級毒品安非他命乙包（毛重0.25 公
    克，以95年度安保管字第18號扣押中，扣押物品清單見第18
    1號卷第56頁），分別為毒品危害防制條例第2條第2項第1、
    2 款所規定之第一、二級毒品，皆屬違禁物，不問屬於被告
    與否，爰均依毒品危害防制條例第18條第1項前段之規定，
    併予宣告沒收銷燬之；扣案之注射針筒2支、吸食器2組、玻
    璃頭乙個（均以94年度保管字第1934號扣押中，扣押物品清
    單見第2040號卷第60頁）、注射針筒3支（以95年度保管字
    第68號扣押中，扣押物品清單見第64號卷第50頁）、注射針
    筒18支、吸食器2組（均以95年度保管字第104 號扣押中，
    扣押物品清單見第181號卷第55頁），分別為被告所有供施
    用第一、二級毒品海洛因、安非他命所用之物，扣案之電子
    磅秤2台（以94年度保管字第1934號扣押中，扣押物品清單
    見第2040號卷第60頁）、電子磅秤乙個（以95年度保管字第
    104號扣押中，扣押物品清單見第181號卷第55頁），為被告
    所有為供施用第一、二級毒品海洛因、安非他命而購買秤重
    所用之物，扣案之毒品研磨器乙個、分裝袋7包（均以94 年
    度保管字第1934號扣押中，扣押物品清單見第2040號卷第60
    頁），為被告所有供施用第一、二級毒品海洛因、安非他命
    而預備供分裝持有第一、二級毒品海洛因、安非他命所用之
    物，均應依刑法第38條第1項第2款之規定宣告沒收。
五、協商判決除有刑事訴訟法第454條之4第1項第1款於本訊問程
    序終結前，被告撤銷協商合意或檢察官撤回協商聲請者；第
    2款被告協商之意思非出於自由意志者；第4款被告所犯之罪
    非第455條之2第1項所定得以協商判決者；第6款被告有其他
    較重之裁判上一罪之犯罪事實者；第7 款法院認應諭知免刑
    或免訴、不受理者情形之一，及違反同條第2 項「法院應於
    協商合意範圍內為判決；法院為協商判決所科之刑，以宣告
    緩刑或2 年以下有期徒刑、拘役或罰金為限」之規定者外，
    檢察官與被告均不得上訴。
六、如有前項得上訴之情形，得自收受宣示判決筆錄送達之日起
    10日內，向本院提出上訴書狀，上訴於第二審法院。
中    華    民    國    95    年     5    月    18    日
                  刑事第三庭  法  官  林惠君
以上正本證明與原本無異。
                              書記官  黃旭淑
中    華    民    國    95    年     5    月    18    日
附錄本案論罪科刑法條全文：
毒品危害防制條例第10條
施用第一級毒品者，處六月以上五年以下有期徒刑。
施用第二級毒品者，處三年以下有期徒刑。


司法院資訊處製作；財團法人民間司法改革基金會備份。
